【裁判字號】    98,台非,199
【裁判日期】    980716
【裁判案由】    妨害自由等罪聲請減刑及定應執行刑
【裁判全文】
最高法院刑事判決              九十八年度台非字第一九九號
上  訴  人  最高法院檢察署檢察總長
被      告  甲○○
上列上訴人因被告妨害自由等罪聲請減刑及定應執行刑案件，對
於台灣台北地方法院中華民國九十八年三月九日確定裁定（九十
八年度聲減字第二四號），認為違法，提起非常上訴，本院判決
如下：
    主  文
上訴駁回。
    理  由
非常上訴理由稱：「按判決不適用法則或適用不當者，為違背法
令，刑事訴訟法第三百七十八條定有明文；又定應執行刑之裁定
，與科刑判決有同等效力，其確定裁定違背法令，自得提起非常
上訴。查本件原裁定以受刑人甲○○所為如原裁定附表所示之二
罪中，妨害自由部分業經執行完畢，依中華民國九十六年罪犯減
刑條例第八條第一項規定之反面解釋，認無從減刑再定其應執行
之刑，固非無見。惟按受刑人所犯數罪，如符合刑法第五十條、
第五十一條應併合處罰之要件，雖經法院分別判處有期徒刑確定
，其中一罪且先執行有期徒刑期滿，但在裁定定數罪之應執行刑
尚未全部執行完畢以前，各罪之宣告刑均不發生執行完畢之問題
，其在未裁定前已先執行期滿之罪，僅應將其已執行之刑期自應
執行刑中扣除，不能認該罪已執行完畢（參見貴院八十六年度台
非字第二六四號、八十八年度台非字第一六一號判決）。查被告
甲○○所犯妨害自由、恐嚇二罪，其中妨害自由罪部分固已先執
行有期徒刑六月，惟因與恐嚇罪部分，係裁判確定前犯數罪，應
依刑法第五十條、五十一條定其應執行刑，揆諸上開說明，妨害
自由罪部分之刑期雖先執行期滿，僅應將其已執行之刑期自應執
行刑中扣除，不能認該罪已執行完畢。乃原審疏未注意及此，不
予減刑，並據以定應執行刑，原裁定顯然違背法令。案經確定，
且於被告不利，爰依刑事訴訟法第四百四十一條、第四百四十三
條提起非常上訴，以資糾正」等語。
本院按准予定應執行刑之裁定，因具有與科刑判決同等之效力，
於確定後，倘發現違背法令，且不利於被告者，固得提起非常上
訴以資救濟，但如係否准定執行刑之聲請，此項駁回聲請之裁定
，既不生與科刑判決同一之效力，縱於法令有違，仍無許提起非
常上訴之餘地。至其得再為聲請裁定，不受一事不再理原則之限
制，乃屬當然。本件原裁定固有非常上訴意旨所指之違誤，然揆
之上揭說明，該駁回裁定，不生與科刑判決同等之效力，亦無一
事不再理之問題，檢察官本得依法再行聲請，無許提起非常上訴
之餘地，是本件非常上訴難認為有理由，應予駁回。
據上論結，應依刑事訴訟法第四百四十六條，判決如主文。
中    華    民    國  九十八  年    七    月   十六   日
                      最高法院刑事第十一庭
                          審判長法官  石  木  欽
                                法官  洪  佳  濱
                                法官  韓  金  秀
                                法官  呂  丹  玉
                                法官  段  景  榕
      本件正本證明與原本無異
                                      書  記  官
中    華    民    國  九十八  年    七    月  二十二  日
                                                     m


司法院資訊處製作；財團法人民間司法改革基金會備份。
